【裁判字號】    89,毒抗,851
【裁判日期】    890930
【裁判案由】    毒品危害防制條例
【裁判全文】
臺灣高等法院刑事裁定                            八十九年度毒抗字第八五一號
    抗  告  人
    即  被  告  甲○○
右抗告人因毒品危害防制條例案件，不服台灣新竹地方法院民國八十九年八月八日裁
定(八十九年度毒聲字第二００五號)，提起抗告，本院裁定如左：
    主  文
抗告駁回。
    理  由
一、抗告意旨略以：抗告人即被告甲○○於警訊中自白曾於八十九年二月初在住處施
    用安非他命云云，係由於受警察疲勞訊問及刑求所致，被告實已無施用毒品之惡
    習，苟被告如原裁定所載自八十九年二月初起迄同年四月份止，仍有施用毒品之
    行為，則依理被告施用毒品應已成癮，自會繼續施用毒品，其後之採尿送驗，必
    有毒品反應，然被告於八十九年四月二十六日以後歷次至法院等場所報到採尿送
    驗結果，皆無毒品反應，足徵原裁定顯有違誤。且被告於八十九年四月間曾在他
    人施用毒品時在旁，是本案應先確認被告究於何時採尿，檢驗呈安非他命反應係
    吸入二手毒品或直接施用毒品，以昭折服。為此，提起本件抗告。
二、查被告於八十九年四月二十六日下午六時二十分許，經警採尿送驗結果，確呈甲
    基安非他命陽性反應，有被告警訊筆錄、尿液送驗登記簿、新竹市衛生局不法藥
    物尿液初步篩檢報告書、法務部調查局檢驗通知書等影本各一紙可佐，且按甲基
    安非他命經口服投與後約百分之七十於二十四小時內自尿液中排出，約百分之九
    十於九十六小時內自尿液中排出，甲基安非他命之檢出與其投與方式、投與量、
    個人體質、採尿時間及檢測儀器之精密度等諸多因素有關，因此僅憑尿液中呈安
    非他命陽性反應，並無法確實推算吸食時間距採集時間之長短，惟依上述資料推
    斷，最長不可能超過四日，有行政院衛生署藥物食品檢驗局函文足憑，是被告於
    上開採尿前九十六小時內必曾施用安非他命，其於警訊中施用安非他命之自白尚
    堪採信，此原裁定已具論甚詳。至被告嗣再經採尿送驗，是否仍呈安非他命陽性
    反應，就上開認定，並不生影響，被告以其嗣經採尿送驗已無安非他命反應為由
    ，否認本案施用安非他命犯行，委無足取。次按因吸入二手煙致尿液呈毒品反應
    一節，在文獻上雖尚無能否由尿液中檢驗出含有毒品反應之研究報告，然臺北榮
    民總醫院毒品藥物諮詢中心認若依目前針對被動吸入大麻之研究報告所示，該項
    結果認為一般吸食方式之二手煙，並不會使免疫抗體方法之檢驗呈陽性反應；另
    法務部調查局依檢驗煙毒案件之經驗研判，亦認若非長時間與吸食毒品者直接相
    向，且存心大量吸入吸毒者所呼出之煙氣，以二手煙中可能存在之低劑量毒品，
    應不致在尿液中檢驗出毒品反應，分別有臺北榮民總醫院毒品藥物諮詢中心所出
    具之諮詢答覆函及法務部調查局八十三年發技一字第一九六０號函各一紙附卷可
    按，是被告抗告意旨所稱其於八十九年四月間，曾於他人施用毒品時在旁一節，
    縱然屬實，本案其尿液呈安非他命陽性反應，亦不可能係因其吸入二手煙所致甚
    明，從而原審法院據檢察官之聲請，依觀察勒戒處分執行條例第三條第一項、毒
    品危害防制條例第二十條第一項裁定被告應送勒戒處所觀察勒戒，經核並無不合
    。被告指摘原裁定不當，為無理由，應予駁回。
據上論斷，應依刑事訴訟法第四百十二條，裁定如主文。
中    華    民    國    八十九    年      九        月       三十       日
                            臺灣高等法院刑事第十六庭
                                審判長法官  許  增  男
                                      法  官  黃  鴻  昌
                                      法  官  蔡  彩  貞
右正本證明與原本無異。
不得再抗告。
                                      書記官  張  淑  芬
中    華    民    國    八十九    年      十        月        四        日


司法院資訊處製作；財團法人民間司法改革基金會備份。
